【裁判字號】    98,抗,1784
【裁判日期】    990315
【裁判案由】    聲明異議
【裁判全文】
臺灣高等法院民事裁定                  98年度抗字第1784號
抗  告  人  甲○○
            丙○○
上列抗告人因與相對人乙○○等間回復原狀強制執行事件，聲明
異議，對於中華民國98年9月14日臺灣士林地方法院98年度執事
聲字第2號裁定提起抗告，本院裁定如下：
    主  文
抗告駁回。
抗告訴訟費用由抗告人負擔。
    理  由
一、抗告意旨略以：原法院93年度士簡字第559號宣示判決筆錄
    及95年度簡上字第67號民事判決（下稱系爭確定判決）命抗
    告人將所有建物修繕後之鐵捲門拆除回復原狀為花台及混凝
    土外牆，因抗告人已向臺北市政府都市發展局（下稱北市府
    都發局）申請將花台變更為鐵捲門，經北市府都發局於民國
    （下同）97年1月16日核准變更使用執照。原執行法院命抗
    告人依系爭確定判決拆除鐵捲門並回復為花台，將違反上開
    變更後之使用執照及建築法第73條第2項規定。又依北市府
    都發局98年8月24日北市都建字第09870457900號函說明四之
    內容，可見原執行法院若依系爭確定判決實施強制執行，將
    違反建築法第25條，有致行為人被主管機關依建築法第86條
    裁罰之虞；再依上開函文說明三之內容，亦足見系爭確定判
    決認定抗告人變更施作之窗台等物，非屬該棟建築物之基本
    構造，並非公寓大廈管理條例第7條第3項所規範之共用部分
    ，更非共有。系爭確定判決認定抗告人變更施作之窗台等物
    為共有物，顯屬違誤。原執行法院依系爭確定判決為執行名
    義開始強制執行，違反建築法規定。爰聲明廢棄原裁定，並
    駁回相對人強制執行之聲請云云。
二、按依強制執行法第4條第1項第1款規定，強制執行依確定之
    終局判決為之。經查原執行法院係依系爭確定判決，核發執
    行命令命抗告人自動履行將所有建物之鐵捲門拆除回復原狀
    ，揆諸上開規定，即無不合。雖抗告人經北市府都發局核准
    變更使用執照，然此係行政程序上之管理行為，尚不得據以
    否認系爭確定判決之效力。抗告人若爭執系爭確定判決之效
    力，應循訴訟程序解決，並非強制執行法第12條之聲明異議
    程序所得救濟。原法院裁定駁回抗告人之聲明異議，經核並
    無不當。抗告意旨指摘原裁定不當，聲明廢棄，為無理由。
三、據上論結，本件抗告為無理由，依強制執行法第30條之1，
    民事訴訟法第495條之1第1項、第449條第1項、第95條、第
    78條、第85條第1項前段，裁定如主文。
中    華    民    國    99    年    3     月    15    日
                      民事第八庭
                        審判長法  官 劉勝吉
                              法  官 連正義
                              法  官 鄭威莉
正本係照原本作成。
不得再抗告。
中    華    民    國    99    年    3     月    18    日
                              書記官 李垂福

司法院資訊處製作；財團法人民間司法改革基金會備份。
